---
title: "Rein v3 - Usikkerhet i bestandstall"
output:
  html_document:
    toc: true
    toc_depth: 3
    toc_float: true
    
knit: (function(input_file, encoding) {
  out_dir <- '../docs';
  rmarkdown::render(input_file,
 encoding=encoding,
 output_file=file.path(dirname(input_file), out_dir, 'reinv3.html'))})
---

```{r setup, include=FALSE, message=FALSE}
library(knitr)
library(DT)
library(dplyr)
library(ggplot2)
library(readxl)
library(data.table)
library(readxl)
library(sf)
library(raster)
library(stars)
knitr::opts_chunk$set(echo = TRUE)
```

# Start
Dette er en felles indikator for villrein og tamreinsbestander
Utarbeidelsen av metodikken er gjort av Erik Fremstad.
I denne varsjonen av indikatoren legger vi til en usikkerhet i bestandsestimatet - litt større for villrein enn for tamrein. Det er usikkert hvor presist dette er, men man kan gjerne tolke usikkerhet til også å omfavne usikkerheten i referanseverdien

# Import
Datasett med bestandstall, areal, og TRIverdier. Topographic roughenss index brukes til å modellere referansetilstand.
For hvert reinområde andgis areal per region. 

```{r}
dat <- read_excel("../data/rein.xlsx")
head(dat)
```

Kolonnen med total areal (helt til høyre) stemmer nesten med total fjellareal, så jeg kan bruke de vekselsvis.

Rydder
```{r}
dat <- dplyr::select(dat, -navn2)
```

Så setter jeg alle NA til 0. Dette inkluderer totalbestand for Trollheimen. Trollheimen har tom celle for totalbestand. Siden det er skrevet 0 i cellen for fjellbestand så antar jeg det skal være null i den andre også.
```{r}
dat[is.na(dat)] <- 0
```

Fordeling av areal mellom regioner.
```{r}
dat$propN <- dat$N/dat$totalt
dat$propC <- dat$C/dat$totalt
dat$propE <- dat$E/dat$totalt
dat$propW <- dat$W/dat$totalt
dat$propS <- dat$S/dat$totalt
```


# Melt
Nå deler jeg opp villreinområdene i så mange regioner som de inngår i
```{r}
setDT(dat)
dat2 <- melt(dat,
             measure.vars = c("N", "C", "E", "W", "S"),
             value.name = "area",
             variable.name= "reg",
             na.rm=T)
```

Dette gir fem rader per område. Så tar jeg bort de radene der det ikke finnes noe (fjell)areal
```{r}
temp <- dat2[dat2$type=="ingen rein",]
dat2 <- dat2[dat2$area>0,]
dat2 <- rbind(dat2, temp)
rm(temp)
```




Det er noen rader med type = ingen rein som vi må kombinere på et vis.
```{r}
temp <- dat2[dat2$type=="ingen rein",]
dat2 <- dat2[dat2$type!="ingen rein",]
```

```{r}
temp2 <- temp[temp$navn == "Fjell uten rein - nord" &
                temp$reg %in% c("N"),]

temp3 <- temp[temp$navn == "Fjell uten rein - sør" &
                temp$reg %in% c("E", "S", "W", "C"),]

temp4 <- temp[temp$navn =="Fjellområder uten rein",]
temp4 <- temp4[!duplicated(temp4$reg)]

temp <- rbind(temp2, temp3)
temp$area <- temp4$area[match(temp$reg, temp4$reg)]
```

```{r}
dat2 <- rbind(dat2, temp)
```

Så kan jeg regne ut referansetettheter.
```{r}
dat2$ref <- 0.75*1.0759*exp(-0.001*dat2$`TRI-fjell`)
```

Så legger jeg på en usikkerhet rundt betsnadsestimatene. 10%CV for villrein og 5%CV for tamrein.


Her er de observerte dyretetthetene. Siden tettheten er antatt lik i fjell og ikke-fjell trenger vi ikke gå veien innom å regne ut bestandstall
```{r}
dat2$tetthet <- dat2$bestand/dat2$Totalreal
#Endrer NaN til 0
dat2$tetthet[dat2$type=="ingen rein"] <- 0

dat2$ID <- paste0(dat2$navn, dat2$reg)

```

Jeg legger på en CV på 10% for villrein og 5% for tamrein. Dette gir en spredning i verdier som ser slik ut:
```{r, warning=F}
temp <- seq(0,150, 1)
CV10 <- rnorm(150, 1, .1)
ggplot()+
  geom_point(mapping = aes(y = temp*CV10,
                           x = 1:length(temp)))
```

```{r}

nsim <- 1000
refs <- c()
IDs <- c()
reg <- c()
area <- c()
ind <- c()
indtemp <- c()

for(i in dat2$ID){
  temp <- dat2[dat2$ID == i,]
  
  ifelse(temp$type == "Tamrein", 
           temp2 <- rnorm(nsim, 1, 0.05),
           temp2 <- rnorm(nsim, 1, 0.1))
    
  indtemp <- (temp$bestand/temp$Totalreal)*temp2
  IDs <- c(IDs, rep(i, nsim))
  refs <- c(refs, rep(temp$ref, nsim))
  reg <- c(reg, rep(as.character(temp$reg), nsim))
  area <- c(area, rep(temp$area, nsim))
  ind <- c(ind, indtemp)
}

```



```{r}
sims <- data.table(
  reg = reg,
  ID = IDs,
  area = area,
  refs = refs,
  ind = ind)

```

Det blir NaN der vi har null rein.
```{r}
unique(sims$ID[sims$ind== "NaN"])
```

Disse kan vi sette til null.
```{r}
sims$ind[sims$ind == "NaN"] <- 0
```

```{r}
ggplot(data = sims, aes(x = reg, y = ind))+
  geom_violin()
```

```{r}
ggplot(data = sims, aes(x = ID, y = ind))+
  geom_violin(trim=F)+
  coord_flip()
```

```{r}
summary(sims$ind)
```

Det ser bra ut. Variasjonen øker når gjennomsnittet øker.
```{r}
sims$diff <- sims$ref-sims$ind
dotchart(sample(sims$diff, 1000, replace = F))
```

Her må vi ha en tosidig skalering. Erik har laget et forslag til skalering som ser slik ut
```{r}
temp <- data.frame(x = c(0, 0.6, 1, 2,10),
                   y = c(0, 0.6, 1, 0.6, 0))

(mod <- ggplot(data = temp, aes(x = x, y = y))+
  geom_line(size=1.3, linetype="dashed", colour="grey30")+
  geom_point(size=5)+
  theme_bw()+
  ylab("Skalert verdi")+
  xlab("Obs./Ref.")
)
```

```{r}
sims$rat <- sims$ind/sims$ref
dotchart(sample(sims$rat, 1000, replace = F))
```

```{r}
rm(dat2, dat)
```

```{r}
sims$val <- NA 
sims$val[sims$rat<1]                 <- sims$rat[sims$rat<1]
sims$val[sims$rat %between% c(1, 2)] <- 1-(0.4*((sims$rat[sims$rat %between% c(1, 2)])-1))
sims$val[sims$rat >2]                <- (1-((sims$rat[sims$rat >2]-2)/(10-2)))/1.6

(mod + geom_point(data=sims, aes(x = rat, y = val),
                  size=3, alpha=.005, stroke=3))

```

```{r}
summary(sims$val)
```

```{r}
ggplot(data = sims, aes(x = ID, y = val))+
  geom_violin(trim=F)+
  coord_flip()
```

```{r}
ggplot(data = sims, aes(x = reg, y = val))+
  geom_point(position = position_dodge2(0.4), 
             aes(size = area),
             alpha = 0.01)+
 scale_size_continuous(range = c(1, 10))

```

Fint.
Så trenger jeg et arealvektet gjennomsnitt per region. Bruker 100*500 resamplings.

```{r}
nsim <- 500
vals <- c()
reg <- c()
temp2 <- c()


for(i in unique(sims$reg)){
  
  temp <- sims[sims$reg==i,]
  
  for(i in 1:nsim){
    temp3 <- c()
    wgt   <- c()
    
  for(m in 1:100){

    temp2 <- temp[runif(1,0,nrow(temp)),]
    temp3 <- c(temp3, temp2$val)
    wgt   <-  c(wgt, temp2$area)
  }
    vals <- c(vals, weighted.mean(temp3, wgt))
    reg <- c(reg, temp$reg[1])
  }    
}

df <- data.frame(reg = reg,
                 val = vals,
                 year = 2020,
                 X = "rein")

```

```{r}
ggplot(data = df, aes(x = reg, y = val))+
  geom_violin(trim=F, fill="grey")+
  theme_bw()
```


Så må vi ha en verdi for hele Norge
Fjellareal per region:
```{r}
wgt <- readRDS("../data/fjellareal.rds")
wgt$Fjellareal2 <- wgt$Fjellareal/max(wgt$Fjellareal)
wgt$reg <- c("N", "C", "E", "W", "S")
```

```{r}
regions <- c("N", "C", "W", "S", "E")



temp <- c()
temp2 <- c()


for(i in 1:1000){
  
temp <- c(
      sample(df$val[df$reg == "N"], 1),
      sample(df$val[df$reg == "C"], 1),
      sample(df$val[df$reg == "E"], 1),
      sample(df$val[df$reg == "W"], 1),
      sample(df$val[df$reg == "S"], 1)
    )
    
temp2 <- c(temp2, weighted.mean(temp, wgt$Fjellareal2))

}


Norge <- data.frame(
  reg = rep("Norge", 1000),
  val = temp2,
  year = 2020,
  X = "rein"
)
df <- rbind(df, Norge)
```


```{r}
df$reg <- as.factor(df$reg)
```

# Plotting


```{r}
temp2 <- c("N", "C", "E", "S", "W", "Norge")
temp3 <- c("Nord-Norge", "Midt-Norge", "Østlandet", "Sørlandet", "Vestlandet", "Norge")
```

```{r}
df2 <- df

df <- aggregate(data = df,
                val~reg,
                FUN = function(x) c(quantile(x, c(0.025, .5, 0.975))))
df <- do.call(data.frame, df)
names(df) <- c("reg", "low", "med", "upp")
```


```{r}
(gg <- ggplot(data = df, aes(x = factor(reg, levels = temp2), y = med))+
  geom_bar(stat="identity", colour="black", size=1.2,
           fill="grey80")+
  geom_errorbar(aes(ymax = upp, ymin=low), width=.5, size=2)+
  theme_bw(base_size = 20)+
  ylab("Tetthet av rein\nskalert mot referansetilstand")+
  xlab("")+
  theme(
    axis.text.x = element_text(angle = 90, vjust = 0.5, hjust=1)
  )+
   scale_x_discrete(breaks = temp2,
                    labels = temp3)+
   scale_y_continuous(breaks = seq(0,1,.2),
                      limits = c(0,1))
)  
```

```{r, eval=F}
png("../output/indicatorPlots/skalert/rein.png", 
    units="in", width=6, height=8, res=300)
gg
dev.off()
```


```{r, eval=F}
write.csv(df2, "../output/indicator_values/rein.csv", row.names = F)
```

