---
title: "ROS beitetrykk Trøndelag"
output: pdf_document

knit: (function(input_file, encoding) {
  out_dir <- 'pdf';
  rmarkdown::render(input_file,
 encoding=encoding,
 output_file=file.path(dirname(input_file), out_dir, 'ROSbeitetrykkTrondelag.pdf'))})
---

```{r setup, include=FALSE}
library(ggplot2)
knitr::opts_chunk$set(echo = TRUE)
```

## Analyse av beitetrykk på ROS-arter i Trøndelag
Data kommer fra landsskogstakseringa 10. - 12 takst, dvs 2010-2020.
Dataene (kun summary statistics) er levert av Erling Solberg.
12. tast har bare ett omdrev så n er liten.

Tidsserien er litt for kort for å si noe om trender over tid, men det kan være mulig å si noe om nivået i dag. Da kan vi f.eks trekke inn Speed et al 2013 https://www.tandfonline.com/doi/abs/10.2980/20-3-3619
som finner et rogn får negativ vekst med >20% beitetrykk. Rogn er nok den mest tolerante av ROS-artene, og selv med >20% beitetrykk så vil noen individer klare å vokse opp. Osp tåler mye mindre - https://www.tandfonline.com/doi/full/10.1080/02827581.2014.999823?src=recsys

I våre data er det snakk om gjennomsnittlig beitetrykk på alle ROS, uavhengig av størrelse. De flesete individer vil allikevel være små. 

```{r}
dat <- data.frame(
'år' = c("2010-2014", "2015-2019", "2020"),
takst = c(10, 11, 12),
n = c(899, 812, 143),
beitetrykk_prosent = c(32.2043, 39.2052, 41.3643),
standard_error = c(1.13968, 1.29938, 3.14025)
)
```

```{r}
(myPlot <- ggplot(data = dat)+
  geom_line(aes(x=takst, y=beitetrykk_prosent),
            lwd=1.2, colour="grey40")+
  geom_errorbar(aes(      x=takst, 
      y=beitetrykk_prosent,
      ymin = beitetrykk_prosent-standard_error,
      ymax = beitetrykk_prosent+standard_error),
      width=0.2,
      lwd=1.2)+
  theme_classic()+
  scale_x_continuous(breaks = dat$takst,
                     labels = dat$'år')+
  ylab("Percentage of shoots browsed")+
  xlab("")+
  geom_abline(intercept = 20, slope=0, lwd=1.2, lty="dashed")+
  ylim(c(15, 45))+
  ggtitle("Browsing pressure on ROS species in Trøndelag")+
  theme(
    plot.title = element_text(hjust = 0.5, size=16),
    axis.text = element_text(size=16),
    axis.title = element_text(size=16)  

  )
)
```
Den stippla linja i figuren (20% beitetrykk = tålegrensen for rogn) over er ikke en entydig referanseverdi for overbeite, men den setter verdiene litt i perspektiv, og konklusjonen er vel at beitetrukket er bra høyt i Trøndelag. 

```{r, eval=F}

tiff("figures/ROSbeitetrykkTrondelag.tif")
myPlot
dev.off()
```


