---
title: "Indikator - Rovdyr i Nordre Follo"
output:
  html_document:
    toc: true
    toc_depth: 3
    toc_float: true
    
knit: (function(input_file, encoding) {
  out_dir <- '../../docs';
  rmarkdown::render(input_file,
 encoding=encoding,
 output_file=file.path(dirname(input_file), out_dir, 'rovdyr_NordreFollo.html'))})
---


```{r setup, include=FALSE, message=FALSE}
library(knitr)
library(dplyr)
#library(ggplot2)
library(raster)
#library(fasterize)
library(rgdal)
library(tmap)
library(sf)
#library(DT)
knitr::opts_chunk$set(echo = TRUE)
```

# Start
Denne indikatoren skal reflektere den (metabolske) biomassen av de større rovdyre ulv, bjørn, jerv, kongeørn, havørn og gaupe.

# Ulv

Fyll inn ditt eget passord og brukernavn
```{r}
myUser <- "anders.kolstad@nina.no"
myPwd  <- "" # hemmelig passord
```


Importerer data fra NI-databasen. Siste året med data er 2019, så her kan vi kanskje finne nyere data senere.
```{r import, eval=F}

ulv <- NIcalc::importDatasetApi(
  username = myUser,
  password = myPwd,
  indic = "Ulv",
  year = c(1990,2000,2010,2014,2019))
```


Spesifiser hele landarealet til Norge, samt de tre regionene, som NIunits:
```{r}
myNIunits <- c(allArea = T, parts = T, counties = F)
```

Inkludrer alle BSunits (kommuner):
```{r}
myPartOfTotal <- 0
```


Siden denne opperasjonen tar litt tid så lagrer jeg outputen på server og henter det tilbake etterpå, så slipper jeg å kjøre gjennom hver gang.
```{r, eval=FALSE}
ulv_assemeble <- NIcalc::assembleNiObject(
  inputData = ulv,
  predefNIunits = myNIunits, 
  partOfTotal = myPartOfTotal, 
  indexType = "thematic",
  part = "ecosystem",
  total = "terrestrial")  
saveRDS(ulv_assemeble, "../data/ulv_assemble.rds")
```

```{r}
ulv_assemeble <- readRDS("../data/ulv_assemble.rds")
```


Her må jeg jobbe videre seinere, men for nå vil jeg bare hente ut gjennomsnittlig indikatorveri og ref. verdi for rovviltregion 4 som dekker hele Nordre Follo kommune.

```{r}
(antallUlv <- ulv_assemeble$indicatorValues$'2019'$expectedValue[ulv_assemeble$indicatorValues$'2019'$ICunitName =="Rovviltregion 4"])
```
Enhenten her er antall dyr.

```{r}
(ref <- ulv_assemeble$referenceValues$expectedValue[ulv_assemeble$referenceValues$ICunitName =="Rovviltregion 4"])
```

Henter inn kart over norfre follo og hele laget samme verdi:
```{r}
(val <- antallUlv/ref)
```

```{r, echo=F}
ulv_nf <- readRDS("../data/outlineNF.rds") %>%
  dplyr::select(geometry)

ulv_nf$val <- val
```

```{r}
tmap_mode("plot")
```

```{r}
tm_shape(ulv_nf)+
  tm_polygons(col = "val",
              title = "Ulv (skalert mot referanseverdi)",
              alpha=1,
              legend.hist = F,
              palette = "RdYlGn")+
  tm_layout(legend.outside = TRUE)
```

```{r, eval=F}
saveRDS(ulv_nf, "../output/scaledIndicatorMaps/shp/ulv.rds")
```
