---
title: "Diverse annen dokumentasjon"

output:
  html_document:
    toc: true
    toc_depth: 3
    toc_float: true
    
knit: (function(input_file, encoding) {
  out_dir <- '../docs';
  rmarkdown::render(input_file,
 encoding=encoding,
 output_file=file.path(dirname(input_file), out_dir, 'diverse.html'))})
---

```{r setup, include=FALSE}
library(DiagrammeR)
library(knitr)

knitr::opts_chunk$set(echo = TRUE)
```


<br><br>

# Fjellrapporten

Her ligger diverse annen dokumentasjon om de andre analysene som er gjort i forbindelse med fjellrapporten. 
<br><br>




## Fjellareal
<br>
[En analyse av fjellareal i de fem regionene. ](fjellareal-per-region.html). Denne relative fordelingen brukes i noen sammenhenger for å vekte de regionale indeksverdiene for å finne den nasjonale indeksverdien. 
<br><br><br>



## Tilrettelegging av andre datasett
[Her](tilrettelegge.html) tas inn datasett med skalerte indikatorverdier for

- ANO-deriverte indikatorer
- NDVI
- Fremmedarter
- Vegetasjonens varmekrav. 

Indikatorene er regnet fram av Joachim Töpper.
<br><br><br>



## Behandling av klimadata
Klimadata hentes fra SeNorge datasettet. Noen av disse variblene brukes som tilstandsindikatorer, og noen brukes som påvirkningsindikatorer. Behandlingen av disse dataene er ganske omfattende, og de gjøres samtidig for alle de variablene vi ønsker å inkludere. Noe av prosessen skjer i Google Earth Engine. Vi har derfor å ikke inkludere denne infoamsjonen på de enekelte sidene til tilstandsvariablene, men samler heller all dokumentasjonen på [denne siden. ](klima-databehandling.html) 

- [Nedbør](nedbor.html)
- [Temperatur](temperatur.html)
- [Vekstsesong](vekstsesong.html)
<br><br><br>



## Supplerende variabler

- [Fugler i fjellet](https://ninanor.github.io/IBECA/fuglerifjellet.html).
  Dette er en supplerende variabl/indikator som viser tilstanden/utviklingen til fem, vanlige alpine fuglearter. Indikatoren er ikke med i hovedindikatorsettet siden datagrunnlaget overlapper i stor grad med naturindeksen for fjell.
  
- [Trofiske grupper i Naturindeks for fjell](trofiske_grupper.html). 
  Dette er en inndeling av indikatorene i fjellindeksen i trofiske grupper.

- Dekning av busker og trær

<br><br>

## Påvirkningsindikatorer

- [Nitrogen](nitrogen.html). 
  En tidsserie for N nedfall i fjellet.


<br><br>


## Plotting
[Her](plotting.html) er skriptet som produserer de aggregerte figurene og tabellene. En gruppering av indikatorer knyttet til ulike påvirkningsfaktorer undersøkes visere [her](paavirkninger.html).


<br><br>


## Metadata og rutiner

Figuren under viser den grunnleggende, ideell, arbeidsflyt rundt fremskaffelsen av tilstandsindikatorer. Merk at det ikke nødvendigvis er slik det har blit gjort i alle tilfeller. For eksempel har utfylling av sjekklisten fra ekspertpanelet ikke blitt operasjonalisert.

```{r, echo=F}
grViz("digraph{

     graph [compound = true, nodesep = .5, ranksep = .5,
         color = crimson, rankdir = TB]

  node [fontname = Helvetica, fontcolor = darkslategray,
        shape = rectangle, fixedsize = true, width = 2,
        color = darkslategray]
        
  Forslag[label = 'Forslag på indikator og\nreferanseverdier']
  Datasett[label = 'Mulige datasett']
  Indikatorer[label = 'Mulige indikatorer']
  Ekspert[label='Indikatorekspert(er)']
  Umulig[label = 'Umulig' shape=plaintext, fontcolor=red, fontsize=20]
  Sjekkliste[label = 'Utfylling\nav sjekkliste']
  Ekskludert[shape = plaintext, fontcolor=red, fontsize=20]
  Mulig[shape = plaintext, fontcolor=darkgreen, fontsize=20]
  OK[shape = plaintext, fontcolor=darkgreen, fontsize=20]
  Rapport[label='Ferdig rapport']
  Ekspert1[label=Ekspertpanel]
  Ekspert2[label=Ekspertpanel]
  Metadata[label = 'Dokumentasjon\n(metadata)']

  
  edge [color = black]
  
  subgraph cluster0 {
       label = Scoping;
       node [fixedsize = true, width = 2];
      Datasett
      Indikatorer
      
      edge[dir = both]
      Datasett -> Indikatorer
  }
  
  
  subgraph cluster {
       label = Analyse;
       node [fixedsize = true, width = 2];
      Utregninger
      Metadata
      
      edge[dir = both]
      Utregninger -> Metadata
  }
       
       Datasett -> Forslag [ltail = cluster0, headport = w, tailport = e]
       Ekspert -> Forslag
       Forslag -> Umulig
       Forslag -> Mulig
       Mulig -> Sjekkliste
       Ekspert1 -> Sjekkliste
       Sjekkliste -> Ekskludert
       Sjekkliste -> OK
       OK -> Utregninger[lhead = cluster, tailclip=false]
       Utregninger -> Rapportutkast
       Rapportutkast -> Rapport
       Ekspert2 -> Rapportutkast
       Metadata -> 'GitHub-pages'
}")

```


