---
title: "Engelske figurer - fjellrapporten, side 4"

output:
  html_document:
    toc: false
    toc_depth: 3
    toc_float: true
    
    
knit: (function(input_file, encoding) {
  out_dir <- '../docs';
  rmarkdown::render(input_file,
 encoding=encoding,
 output_file=file.path(dirname(input_file), out_dir, 'engelskeFigurerFjell4.html'))})
 
---

```{r setup, include=FALSE, message=FALSE}
library(knitr)
library(data.table)
library(matrixStats)
knitr::opts_chunk$set(echo = TRUE)
```

Figurene for [aggregert tilstand](plotting.html) og [påvirkningsfaktorer](paavirkninger.html) lages i de opprinnelige scriptene. 




# Klimavariabler


# Regn
```{r}
winterRain <- read_excel("P:/41201042_okologisk_tilstand_fastlandsnorge_2020_dataanaly/fjell2021/data/Klima/Vinterregn/winterRain_med.xlsx")

```

```{r}
winterRain$year <- as.numeric(winterRain$year)
winterRain$reg  <- as.factor(winterRain$reg)
```



Arealvekting
```{r}
wgt <- readRDS("../data/fjellareal.rds")
wgt$Fjellareal2 <- wgt$Fjellareal/max(wgt$Fjellareal)
wgt$reg <- c("N", "C", "E", "W", "S")
```



Put dataset in same order as the weights
```{r}
#regOrder = c(
#  "Nord-Norge",
#  "Midt-Norge",
#  "Østlandet",
#  "Vestlandet",
#   "Sørlandet"
#             )
#
#winterRain <- winterRain[order(match(winterRain$reg, regOrder)),]
```


```{r}
regn <- data.table::dcast(data = winterRain,
                          year ~reg,
                          value.var="value")
```

Put weight in same order as the columns in regn
```{r}
regOrder = c(
  
  "Midt-Norge",
  "Nord-Norge",
  "Sørlandet",
  "Vestlandet",
  "Østlandet"
   
             )

wgt <- wgt[order(match(wgt$Region, regOrder)),]
```


```{r}
mat <- as.matrix(regn[,2:6])
regn$Norge <- rowWeightedMeans(mat, w = wgt$Fjellareal2)
```

```{r}
regn <- dplyr::select(regn, 
                      year,
                      val = Norge)
```

Her kunne jeg brukt regionale gjennomsnitt som referaser, men velger å bruke det nasjonale. Det blir litt rart uansett hva man gjør.
```{r}
ref <- mean(regn$val[regn$year %between% c(1961, 1990)])
regn$val <- regn$val-ref
summary(regn$val)
```






# Snødybde

```{r}
sno <- read_excel("P:/41201042_okologisk_tilstand_fastlandsnorge_2020_dataanaly/fjell2021/data/Klima/Snodybde/snowDepth_med.xlsx")
```


```{r}
sno$year <- as.numeric(substr(sno$year, 6, 10))
sno$reg <- factor(sno$reg)
```

```{r}
sno <- data.table::dcast(data = sno,
                          year ~reg,
                          value.var="value")

snom <- as.matrix(sno[,2:6])
sno$Norge <- rowWeightedMeans(snom, w = wgt$Fjellareal2)
```

```{r}
ref2 <- mean(sno$Norge[sno$year %between% c(1961,1990)])
sno$Norge <- sno$Norge-ref2
summary(sno$Norge)
```


# Snødekkets varighet
```{r}
dat <- read_excel("P:/41201042_okologisk_tilstand_fastlandsnorge_2020_dataanaly/fjell2021/data/Klima/Snodekning/mediansnowCover.xlsx")
```


```{r}
dat$year <- as.numeric(substr(dat$year, 6, 10))
dat$reg  <- as.factor(dat$reg)
dat$value <- as.numeric(dat$value)
```

```{r}
dat <- data.table::dcast(data = dat,
                          year ~reg,
                          value.var="value")

datm <- as.matrix(dat[,2:6])
dat$Norge <- rowWeightedMeans(datm, w = wgt$Fjellareal2)
```

```{r}
ref3 <- mean(dat$Norge[dat$year %between% c(1961,1990)])
#mean(dat$Norge)
dat$Norge <- dat$Norge-ref3

summary(dat$Norge)
```


# Plotting


```{r}

minyear <- 1958
maxyear <- 2021
upperYlimit <- 26
lowYlimit   <- -2
yStep <- 5
legendPosition <- "top"
legendInset = 0
horizontal = TRUE
legendTextSize = 1.25
colours = "grey30"
# Create loop factors



png("../output/indicatorPlots/englishPlots/fjell/klimaindikatorer.png", 
    units="in", width=13, height=6, res=300)  
    
par(mar=c(4.5,6.5,2,2), mfrow=c(1,3))

# Vinterregn
  plot(
    regn$val~regn$year, 
    ylab="Winter rain (mm)",
    xlab="",
    main="",
    xlim=c(minyear, maxyear),
    ylim=c(lowYlimit, upperYlimit),
    cex.main=1,
    cex.lab=1.5,
    cex.axis=1.5,
    type="n", 
    frame.plot=FALSE,
    axes=FALSE
  )
  
  # Axis 1 options
  axis(side=1, at=c(seq(1960, 2020, by=10)), cex.axis=1.5) 
  
  
  # Axis 2 options
  axis(side=2, at=seq(lowYlimit, upperYlimit, yStep), 
       labels=seq(lowYlimit, upperYlimit, yStep), 
       cex.axis=1.5)
  
  
  # Add lines
  lines(regn$year, regn$val, col=colours, lwd=3, lty=1) 
  
   abline(h=0, col="grey", lty=1, lwd=1)
  
# Snødybde  
 plot(
    sno$Norge~sno$year, 
    ylab="Snow depth (mm)",
    xlab="",
    main="",
    xlim=c(minyear, maxyear),
    ylim=c(-450, 450),
    cex.main=1,
    cex.lab=1.5,
    cex.axis=1.5,
    type="n", 
    frame.plot=FALSE,
    axes=FALSE
  )
  
  # Axis 1 options
  axis(side=1, at=c(seq(1960, 2020, by=10)), cex.axis=1.5) 
  
  
  # Axis 2 options
  axis(side=2, at=seq(-450, 450, 200), 
       labels=seq(-450, 450, 200), 
       cex.axis=1.5)
  
  
  # Add lines
  lines(sno$year, sno$Norge, col=colours, lwd=3, lty=1) 
   abline(h=0, col="grey", lty=1, lwd=1)

  
# Snødekkets varighet
  
  plot(
    dat$Norge~dat$year, 
    ylab="Snow cover duration (days)",
    xlab="",
    main="",
    xlim=c(minyear, maxyear),
    ylim=c(-40, 30),
    cex.main=1,
    cex.lab=1.5,
    cex.axis=1.5,
    type="n", 
    frame.plot=FALSE,
    axes=FALSE
  )
  
  # Axis 1 options
  axis(side=1, at=c(seq(1960, 2020, by=10)), cex.axis=1.5) 
  
  
  # Axis 2 options
  axis(side=2, at=seq(-40, 30, 10), 
       labels=seq(-40, 30, 10), 
       cex.axis=1.5)
  
  
  # Add lines
  lines(dat$year, dat$Norge, col=colours, lwd=3, lty=1) 
   abline(h=0, col="grey", lty=1, lwd=1)

dev.off()
```


