---
title: "Engelske figurer - fjellrapporten, side 4"

output:
  html_document:
    toc: false
    toc_depth: 3
    toc_float: true
    
    
knit: (function(input_file, encoding) {
  out_dir <- '../docs';
  rmarkdown::render(input_file,
 encoding=encoding,
 output_file=file.path(dirname(input_file), out_dir, 'engelskeFigurerFjell4.html'))})
 
---

```{r setup, include=FALSE, message=FALSE}
library(knitr)
library(data.table)
library(matrixStats)
knitr::opts_chunk$set(echo = TRUE)
```

Figurene for [aggregert tilstand](plotting.html) og [påvirkningsfaktorer](paavirkninger.html) lages i de opprinnelige scriptene. 

```{r setup, include=FALSE, message=FALSE}
library(knitr)

library(dplyr)
library(data.table)
knitr::opts_chunk$set(echo = TRUE)
```


# Klimavariabler 
Her kommer de fem påvirkningsvariablene
Sommertemperature¨Vintertemperatur
Årsnedbør
Antall dager med nedbør
Vekstsesong

# Gjennomsnittlig sommertemperatur

```{r}
som <- read_excel("P:/41201042_okologisk_tilstand_fastlandsnorge_2020_dataanaly/fjell2021/data/Klima/Gjennomsnitt sommer/meanSummer_diff.xlsx")
vin <- read_excel("P:/41201042_okologisk_tilstand_fastlandsnorge_2020_dataanaly/fjell2021/data/Klima/Gjennomsnitt vinter/meanWinter_diff.xlsx")
ned <- read_excel("P:/41201042_okologisk_tilstand_fastlandsnorge_2020_dataanaly/fjell2021/data/Klima/Sum nedbør/sumPrecip_diff.xlsx")
ned2 <- read_excel("P:/41201042_okologisk_tilstand_fastlandsnorge_2020_dataanaly/fjell2021/data/Klima/Dager med nedbør/daysPrecip_diff.xlsx")
#ses <- read_excel("P:/41201042_okologisk_tilstand_fastlandsnorge_2020_dataanaly/fjell2021/data/Klima/Vekstsesong/growthSeason_diff.xlsx")
```

Vekstsesong er litt anderledes. 'Diff'-fila har ikke med year.
```{r}
dat <- read_excel("P:/41201042_okologisk_tilstand_fastlandsnorge_2020_dataanaly/fjell2021/data/Klima/Vekstsesong/growthSeason_med.xlsx")
```


```{r}
dat$year <- as.numeric(dat$year)
dat$value <- as.numeric(dat$value)
```


```{r}
dat$reg  <- as.factor(dat$reg)
```

Regner ut referanseverdiene.
```{r}
ref <- aggregate(data = 
      dat[dat$year %between% c(1961, 1990),],
                 value~reg,
                 FUN = mean)
```

# Trender

```{r}
regOrder = c(
  "Nord-Norge",
  "Midt-Norge",
  "Østlandet",
  "Vestlandet",
   "Sørlandet"
             )
```

```{r}
dat$ref <- ref$value[match(dat$reg, ref$reg)]
dat$diff <- dat$value-dat$ref
```

```{r}
ses <- data.table::dcast(data = dat,
                          year ~reg,
                          value.var="diff")
ses$variable <- "vekstsesong"
```


```{r}
names(som)
names(vin)
names(ned)
names(ned2)
```
```{r}
names(ses)

```

```{r}
ses <- dplyr::select(ses,
                     year, "Nord-Norge", "Midt-Norge", Østlandet, Vestlandet, Sørlandet, variable  )
```

Arealvekting
```{r}
wgt <- readRDS("../data/fjellareal.rds")
wgt$Fjellareal2 <- wgt$Fjellareal/max(wgt$Fjellareal)
wgt$reg <- c("N", "C", "E", "W", "S")
```
Put weight in same order as the columns in the datasets 
```{r}
regOrder = c(
  "Nord-Norge",
  "Midt-Norge",
  "Østlandet",
  "Vestlandet",
  "Sørlandet"
  )

wgt <- wgt[order(match(wgt$Region, regOrder)),]
```

```{r}
mat <- as.matrix(som[,2:6])
som$Norge <- rowWeightedMeans(mat, w = wgt$Fjellareal2)

mat <- as.matrix(vin[,2:6])
vin$Norge <- rowWeightedMeans(mat, w = wgt$Fjellareal2)

mat <- as.matrix(ned[,2:6])
ned$Norge <- rowWeightedMeans(mat, w = wgt$Fjellareal2)

mat <- as.matrix(ned2[,2:6])
ned2$Norge <- rowWeightedMeans(mat, w = wgt$Fjellareal2)

mat <- as.matrix(ses[,2:6])
ses$Norge <- rowWeightedMeans(mat, w = wgt$Fjellareal2)

```

```{r}

minyear <- 1958
maxyear <- 2021
upperYlimit <- 3
lowYlimit   <- -3
yStep <- 1
legendPosition <- "top"
legendInset = 0
horizontal = TRUE
legendTextSize = 1.25
colours = "black"
# Create loop factors



png("../output/paavirkningsindikatorer/englishPlots/fjell/klimaindikatorer.png", 
    units="in", width=8, height=6, res=300)  
    
par(mar=c(4.5,6.5,2,2), mfrow=c(2,3))

dat <- som

# Sommertemp
  plot(
    dat$Norge~dat$year, 
    ylab="Mean Summer Temperature (\u00B0C)",
    xlab="",
    main="",
    xlim=c(minyear, maxyear),
    ylim=c(lowYlimit, upperYlimit),
    cex.main=1,
    cex.lab=1.5,
    cex.axis=1.5,
    type="n", 
    frame.plot=FALSE,
    axes=FALSE
  )
  
  # Axis 1 options
  axis(side=1, at=c(seq(1960, 2020, by=10)), cex.axis=1.5) 
  
  
  # Axis 2 options
  axis(side=2, at=seq(lowYlimit, upperYlimit, yStep), 
       labels=seq(lowYlimit, upperYlimit, yStep), 
       cex.axis=1.5)
  
  
  # Add lines
  abline(h=0, col="grey", lty=1, lwd=1)
  lines(dat$year, dat$Norge, col=colours, lwd=2, lty=1) 
  
   
  
# Vintertempreatur
   
dat <- vin

upperYlimit <- 10
lowYlimit   <- -5
yStep <- 5
   
plot(
    dat$Norge~dat$year, 
    ylab="Mean Winter Temperature (\u00B0C)",
    xlab="",
    main="",
    xlim=c(minyear, maxyear),
    ylim=c(lowYlimit, upperYlimit),
    cex.main=1,
    cex.lab=1.5,
    cex.axis=1.5,
    type="n", 
    frame.plot=FALSE,
    axes=FALSE
  )
  
  # Axis 1 options
  axis(side=1, at=c(seq(1960, 2020, by=10)), cex.axis=1.5) 
  
  
  # Axis 2 options
  axis(side=2, at=seq(lowYlimit, upperYlimit, yStep), 
       labels=seq(lowYlimit, upperYlimit, yStep), 
       cex.axis=1.5)
  
  
  # Add lines
  abline(h=0, col="grey", lty=1, lwd=1)
  lines(dat$year, dat$Norge, col=colours, lwd=2, lty=1) 
  
   
  
# Årsnedbør
   
dat <- ned

upperYlimit <- 150
lowYlimit   <- -150
yStep <- 100
   
plot(
    dat$Norge~dat$year, 
    ylab="Annual Precipitation (mm)",
    xlab="",
    main="",
    xlim=c(minyear, maxyear),
    ylim=c(lowYlimit, upperYlimit),
    cex.main=1,
    cex.lab=1.5,
    cex.axis=1.5,
    type="n", 
    frame.plot=FALSE,
    axes=FALSE
  )
  
  # Axis 1 options
  axis(side=1, at=c(seq(1960, 2020, by=10)), cex.axis=1.5) 
  
  
  # Axis 2 options
  axis(side=2, at=seq(lowYlimit, upperYlimit, yStep), 
       labels=seq(lowYlimit, upperYlimit, yStep), 
       cex.axis=1.5)
  
  
  # Add lines
  abline(h=0, col="grey", lty=1, lwd=1)
  lines(dat$year, dat$Norge, col=colours, lwd=2, lty=1) 
  
   
   
   # Antall dager med nedbør
   
dat <- ned2

upperYlimit <- 30
lowYlimit   <- -20
yStep <- 10
   
plot(
    dat$Norge~dat$year, 
    ylab="Days with Precipitation",
    xlab="",
    main="",
    xlim=c(minyear, maxyear),
    ylim=c(lowYlimit, upperYlimit),
    cex.main=1,
    cex.lab=1.5,
    cex.axis=1.5,
    type="n", 
    frame.plot=FALSE,
    axes=FALSE
  )
  
  # Axis 1 options
  axis(side=1, at=c(seq(1960, 2020, by=10)), cex.axis=1.5) 
  
  
  # Axis 2 options
  axis(side=2, at=seq(lowYlimit, upperYlimit, yStep), 
       labels=seq(lowYlimit, upperYlimit, yStep), 
       cex.axis=1.5)
  
  
  # Add lines
  abline(h=0, col="grey", lty=1, lwd=1)
  lines(dat$year, dat$Norge, col=colours, lwd=2, lty=1) 
  
   
   
    # Vekstsesong
   
dat <- ses

upperYlimit <- 30
lowYlimit   <- -20
yStep <- 10
   
plot(
    dat$Norge~dat$year, 
    ylab="Length of Growing Season (days)",
    xlab="",
    main="",
    xlim=c(minyear, maxyear),
    ylim=c(lowYlimit, upperYlimit),
    cex.main=1,
    cex.lab=1.5,
    cex.axis=1.5,
    type="n", 
    frame.plot=FALSE,
    axes=FALSE
  )
  
  # Axis 1 options
  axis(side=1, at=c(seq(1960, 2020, by=10)), cex.axis=1.5) 
  
  
  # Axis 2 options
  axis(side=2, at=seq(lowYlimit, upperYlimit, yStep), 
       labels=seq(lowYlimit, upperYlimit, yStep), 
       cex.axis=1.5)
  
  
  # Add lines
  abline(h=0, col="grey", lty=1, lwd=1)
  lines(dat$year, dat$Norge, col=colours, lwd=2, lty=1) 
  
   

dev.off()
```

