---
title: "Engelske figurer - fjellrapporten"

output:
  html_document:
    toc: false
    toc_depth: 3
    toc_float: true
    
    
knit: (function(input_file, encoding) {
  out_dir <- '../docs';
  rmarkdown::render(input_file,
 encoding=encoding,
 output_file=file.path(dirname(input_file), out_dir, 'engelskeFigurerFjell.html'))})
 
---

Figurene for [aggregert tilstand](plotting.html) og [påvirkningsfaktorer](paavirkninger.html) lages i de opprinnelige scriptene. 

# Fjellrev, Jerv, smågnagere og lirype


```{r setup, include=FALSE, message=FALSE}
library(knitr)
library(DT)
library(NIcalc)
library(dplyr)
library(ggplot2)
library(data.table)
knitr::opts_chunk$set(echo = TRUE)
```

## Fjellrev

Se [opprinnelig script](fjellrev.html)
```{r}
rev_assemeble <- readRDS("../data/rev_assemble.rds")
```

```{r}
myYears <- as.character(c(1990,2000,2010,2014,2019))
obstype <- NULL

for(i in 1:length(myYears)){
  
  obs <- rev_assemeble$indicatorValues[[i]]$distributionFamilyName
  
  obs[!is.na(obs)] <- "tradObs"
  obs[is.na(obs)]  <- "customObs"
  
  obstype[[i]] <- obs
  }
```

```{r}
for(i in 1:length(myYears)){
# print(i)
  myMat <- NIcalc::sampleObsMat(
   ICunitId           = rev_assemeble$indicatorValues[[i]]$ICunitId, 
   value              = rev_assemeble$indicatorValues[[i]]$expectedValue,
   distrib            = rev_assemeble$indicatorValues[[i]]$distributionFamilyName,
   mu                 = rev_assemeble$indicatorValues[[i]]$distParameter1,
   sig                = rev_assemeble$indicatorValues[[i]]$distParameter2,
   customDistribution = rev_assemeble$indicatorValues[[i]]$customDistribution,
   obsType            = obstype[[i]],
   nsim               = 1000
          
)
assign(paste0("myMat", myYears[i]), myMat)
}

```


```{r}
link <- as.data.frame(rev_assemeble$NIunits) %>%
  dplyr::select(-wholeArea)

link$ICunit <- row.names(link)  
setDT(link) # data.table likes to use data tables
link <- data.table::melt(link,
                  id.vars="ICunit"
                  )

link <- link[link$value >0,]                     
link <- dplyr::select(link, -value)
anyDuplicated(link$ICunit)
names(link)[2] <- "region"

link2 <- as.data.frame(rev_assemeble$ICunits)
names(link2) <- "ICunitNameID"
link2$ICunitName <- row.names(link2)
link$ICunitID <- link2$ICunitNameID[match(link$ICunit, link2$ICunitName)]

```

```{r}
nord <- link$ICunitID[link$region=="N"]
midt <- link$ICunitID[link$region=="C"]
vest <- link$ICunitID[link$region=="W"]
sør <-  link$ICunitID[link$region=="S"]
øst <-  link$ICunitID[link$region=="E"]
```

```{r}
regions <- c("Norge", "N", "C", "W", "S", "E")

revTbl_unscaled <- data.frame(
  reg = rep(regions, each=length(myYears)),
  year = rep(myYears, length(regions)),
  low = NA,
  med = NA,
  upp = NA
)

for(i in regions){
  
   for(n in myYears){
     
     tempMat <- get(paste0("myMat", n))
     tempMat <- as.data.frame(tempMat)

     if(i == "N") tempMat <- tempMat[row.names(tempMat) %in% nord,] 
     if(i == "C") tempMat <- tempMat[row.names(tempMat) %in% midt,] 
     if(i == "W") tempMat <- tempMat[row.names(tempMat) %in% vest,] 
     if(i == "S") tempMat <- tempMat[row.names(tempMat) %in% sør,] 
     if(i == "E") tempMat <- tempMat[row.names(tempMat) %in% øst,] 
    
     revTbl_unscaled[revTbl_unscaled$reg==i & revTbl_unscaled$year==n, 3:5] <- 
       quantile(colSums(tempMat), c(0.025, .5, .975))

     
 }
    
}
  
```

Vi skal bare ha de nasjonale tallene
```{r}
rev <- revTbl_unscaled[revTbl_unscaled$reg=="Norge",]
rev$X <- "Arctic fox"
```


```{r}
eval(parse("indicator_plots.R", encoding="UTF-8"))
eval(parse("indicator_plots2.R", encoding="UTF-8"))
eval(parse("indicator_plots4.R", encoding="UTF-8"))
eval(parse("indicator_plots5.R", encoding="UTF-8"))

```


```{r, message=F}

par(mfrow=c(1,1), mar=c(4.5,
                        5.5,
                        0,
                        2))

indicator_plot5(dataset = rev,
               yAxisTitle = "Arctic fox (individuals)",
               lowYlimit = 0,
               upperYlimit = 400,
               yStep = 100,
               minyear = 1988,
               maxyear = 2021,
               colours = "dark grey",
               legendPosition = "top",
               legendInset = 0,
               move = 0,
               horizontal = T,
               legendTextSize = 1.25)

```

## Jerv

Kortversjon av det [opprinnelig scriptet](jerv.html)

```{r}
jerv_assemeble <- readRDS("../data/jerv_assemble.rds")
```

```{r}
# bruker tradOb siden custumDist er NA. Dette er ikke en generisk løsning. Se da heller 'fjellrev'.
obstype <- rep("tradObs", nrow(jerv_assemeble$indicatorValues$'2019'))

myYears <- as.character(c(1990,2000,2010,2014,2019))
for(i in 1:length(myYears)){
# print(i)

myMat <- NIcalc::sampleObsMat(
  ICunitId           = jerv_assemeble$indicatorValues[[i]]$ICunitId, 
  value              = jerv_assemeble$indicatorValues[[i]]$expectedValue,
  distrib            = jerv_assemeble$indicatorValues[[i]]$distributionFamilyName,
  mu                 = jerv_assemeble$indicatorValues[[i]]$distParameter1,
  sig                = jerv_assemeble$indicatorValues[[i]]$distParameter2,
  customDistribution = jerv_assemeble$indicatorValues[[i]]$customDistribution,
          obsType = obstype,
          nsim = 1000
          
)
assign(paste0("myMat", myYears[i]), myMat)
}


```



```{r}
nord <- c(1302, 1304)
midt <- 1305
vest <- 1311
sør <- c(1311,1313)
øst <- c(1313, 1315, 5141, 1316)
```



```{r}
regions <- c("Norge", "N", "C", "W", "S", "E")

# Datasett i kortformat (uten bootstrapping) der de nasjonale verdien er produsert ved å dele de summerte indikatorverdiene på de summerte referanseverdiene
#jervTbl <- data.frame(
#  reg = rep(regions, each=length(myYears)),
#  year = rep(myYears, length(regions)),
#  low = NA,
#  med = NA,
#  upp = NA
#)

# Datasett med bootstrappede verdier for regioner
#regions2 <- c("N", "C", "W", "S", "E")
#jervTbl2 <- data.frame(
#  reg = rep(regions2, each=length(myYears)*1000),
#  year = rep(myYears, each = 1000, times=length(regions2)),
#  val = NA
#)

# Datasett (kortformat, uten bootstrapping) av uskallerte verdier 
# Brukes kun til plotting
jervTbl_unscaled <- data.frame(
  reg = rep(regions, each=length(myYears)),
  year = rep(myYears, length(regions)),
  low = NA,
  med = NA,
  upp = NA
)

for(i in regions){
  
   for(n in myYears){
     
     tempMat <- get(paste0("myMat", n))
     tempMat <- as.data.frame(tempMat)
     #myMatrX <- as.data.frame(myMatr)
     
     if(i == "N") tempMat <- tempMat[row.names(tempMat) %in% nord,] 
     if(i == "C") tempMat <- tempMat[row.names(tempMat) %in% midt,] 
     if(i == "W") tempMat <- tempMat[row.names(tempMat) %in% vest,] 
     if(i == "S") tempMat <- tempMat[row.names(tempMat) %in% sør,] 
     if(i == "E") tempMat <- tempMat[row.names(tempMat) %in% øst,] 
     
     
     jervTbl_unscaled[jervTbl_unscaled$reg==i & jervTbl_unscaled$year==n, 3:5] <- 
       quantile(colSums(tempMat), c(0.025, .5, .975))

     
 }
    
}
```

```{r}
jerv <- jervTbl_unscaled[jervTbl_unscaled$reg=="Norge",]
```



```{r}
eval(parse("indicator_plots5.R", encoding="UTF-8"))
```


```{r, eval=F, include=FALSE}

# Plot windows par
par(mfrow=c(1,1), mar=c(4.5,
                        5.5,
                        0,
                        2))


indicator_plot5(dataset = jerv,
               yAxisTitle = "Wolverine (individuals)",
               lowYlimit = 0,
               upperYlimit = 600,
               yStep = 100,
               minyear = 1988,
               maxyear = 2021,
               colours = "dark grey",
               legendPosition = "top",
               legendInset = 0,
               move = 0,
               horizontal = T,
               legendTextSize = 1.25)

```

## Smågnagere

Dette er en forkortet versjon av det [opprinnelige scriptet](smaagnagere.html)

```{r}
dat_assemeble <- readRDS("../data/smågnagere_assemble.rds")
```


```{r}
myYears <- as.character(c(1950, 1990,2000,2010,2014,2019))
obstype <- NULL

for(i in 1:length(myYears)){
  
  obs <- dat_assemeble$indicatorValues[[i]]$distributionFamilyName
  
  obs[!is.na(obs)] <- "tradObs"
  obs[is.na(obs)]  <- "customObs"
  
  obstype[[i]] <- obs
  }
```

```{r}
for(i in 1:length(myYears)){
# print(i)
  myMat <- NIcalc::sampleObsMat(
   ICunitId           = dat_assemeble$indicatorValues[[i]]$ICunitId, 
   value              = dat_assemeble$indicatorValues[[i]]$expectedValue,
   distrib            = dat_assemeble$indicatorValues[[i]]$distributionFamilyName,
   mu                 = dat_assemeble$indicatorValues[[i]]$distParameter1,
   sig                = dat_assemeble$indicatorValues[[i]]$distParameter2,
   customDistribution = dat_assemeble$indicatorValues[[i]]$customDistribution,
   obsType            = obstype[[i]],
   nsim               = 10000
          
)
assign(paste0("myMat", myYears[i]), myMat)
}

```


```{r}
nord <- c(5467, 5468)
midt <- c(5465, 5466)
vest <- c(5461, 5462,5463)
sør  <- c(5460, 5461)
øst  <- c(5458, 5459,5460) 
```

```{r}
regions <- c("Norge", "N", "C", "W", "S", "E")

Tbl_unscaled <- data.frame(
  reg = rep(regions, each=length(myYears)),
  year = rep(myYears, length(regions)),
  low = NA,
  med = NA,
  upp = NA
)

for(i in regions){
  
   for(n in myYears){
     
     tempMat <- get(paste0("myMat", n))
     tempMat <- as.data.frame(tempMat)
     #myMatrX <- as.data.frame(myMatr)
     
     if(i == "N") tempMat <- tempMat[row.names(tempMat) %in% nord,] 
     if(i == "C") tempMat <- tempMat[row.names(tempMat) %in% midt,] 
     if(i == "W") tempMat <- tempMat[row.names(tempMat) %in% vest,] 
     if(i == "S") tempMat <- tempMat[row.names(tempMat) %in% sør,] 
     if(i == "E") tempMat <- tempMat[row.names(tempMat) %in% øst,] 
     
    
     Tbl_unscaled[Tbl_unscaled$reg==i & Tbl_unscaled$year==n, 3:5] <- 
       quantile(colMeans(tempMat), c(0.025, .5, .975))

     
 }
    
}
  
```

```{r}
eval(parse("indicator_plots5.R", encoding="UTF-8"))
```

```{r, message=F}

par(mfrow=c(1,1), mar=c(4.5,
                        5.5,
                        0,
                        2))

indicator_plot5(dataset = Tbl_unscaled[Tbl_unscaled$year!=1950,],
               yAxisTitle = "Small rodents (index)",
               lowYlimit = 0,
               upperYlimit = 12,
               yStep = 2,
               minyear = 1988,
               maxyear = 2021,
               colours = "dark grey",
               legendPosition = "top",
               legendInset = 0,
               move = 0,
               horizontal = T,
               legendTextSize = 1.25)
```

## Lirype

Dette er en kortversjon av det [opprinnelige scriptet](lirype.html).


```{r}
ser <- load("../data/lirype_jags.RData")
ser <- Mean_density_region_year
```
```{r}
order <- c("Nord-Norge", "Midt-Norge", "Østlandet", "Sørvest-Norge")
order2 <- c("N", "C", "E", "S")

```


```{r, warning=F}
temp <- NULL
df <- NULL
for(i in 1:length(order2)){
  temp <- as.data.frame(ser[,i,])
  
  colnames(temp) <- 2009:2021
  temp <- temp[1:1000,]
  
  temp <- data.table::melt(data = temp,
                            variable.name = "year",
                            value.name="val")
  temp$reg <- order2[i]
  df <- rbind(df, temp)
}
```

```{r}
W <- df[df$reg=="S",]
W$reg <- "W"
df <- rbind(df, W)
```



Regner ut nasjonale indikatorverdier som et veid (etter total fjelareal) gjennomsnitt av vedien i regionene. Veiingen gjøres ved å samle større antall verdier for de regionene som har mest fjell i seg.
```{r}
wgt <- readRDS("../data/fjellareal.rds")
wgt$Fjellareal2 <- wgt$Fjellareal/max(wgt$Fjellareal)
wgt$reg <- c("N", "C", "E", "W", "S")
```


```{r}
regions <- c("N", "C", "E", "W", "S")
myYears <- 2009:2021

nor <- data.frame(
 
  year = rep(myYears, each = 1000),
  val = as.numeric(NA),
   reg = rep("Norge", 1000*length(myYears))
)

table(nor$year)

for(n in myYears){
  
  temp <- df[df$year == n,]
  temp3 <- NULL
    for(i in 1:1000){
    
      temp2 <- c(
      sample(temp$val[temp$reg == "N"], 1),
      sample(temp$val[temp$reg == "C"], 1),
      sample(temp$val[temp$reg == "E"], 1),
      sample(temp$val[temp$reg == "W"], 1),
      sample(temp$val[temp$reg == "S"], 1)
    )
      temp3  <- c(temp3, weighted.mean(temp2, wgt$Fjellareal2))
    }
   nor$val[nor$year==n] <- temp3
}

```
```{r}
df <- rbind(df, nor)
df$year <- as.numeric(as.character(df$year))
```

```{r}
df <- df[df$reg=="Norge",]
```


```{r}
eval(parse("indicator_plots4.R", encoding="UTF-8"))

```

```{r, eval=F}
#png("../output/indicatorPlots/uskalert/lirype.png", 
#    units="in", width=12, height=7, res=300)

# Plot windows par
par(mfrow=c(1,1), mar=c(4.5,
                        5.5,
                        0,
                        2))


indicator_plot4(dataset = df,
               yAxisTitle = expression(paste("Willow grouse km "^"-2")),
               lowYlimit = 0,
               upperYlimit = 30,
               yStep = 10,
               minyear = 2008,
               maxyear = 2022,
               colours = "dark grey",
               legendPosition = "top",
               legendInset = 0,
               move = 0.1,
               horizontal = T,
               legendTextSize = 1.25)




```

# Plotting

```{r}
par(mfrow=c(2,2), mar=c(4.5,
                        5.5,
                        0,
                        2))


indicator_plot5(dataset = rev,
               yAxisTitle = "Arctic fox (individuals)",
               lowYlimit = 0,
               upperYlimit = 400,
               yStep = 100,
               minyear = 1988,
               maxyear = 2021,
               colours = "dark grey",
               legendPosition = "top",
               legendInset = 0,
               move = 0,
               horizontal = T,
               legendTextSize = 1.25)
indicator_plot5(dataset = jerv,
               yAxisTitle = "Wolverine (individuals)",
               lowYlimit = 0,
               upperYlimit = 600,
               yStep = 100,
               minyear = 1988,
               maxyear = 2021,
               colours = "dark grey",
               legendPosition = "top",
               legendInset = 0,
               move = 0,
               horizontal = T,
               legendTextSize = 1.25)
indicator_plot5(dataset = Tbl_unscaled[Tbl_unscaled$year!=1950,],
               yAxisTitle = "Small rodents (index)",
               lowYlimit = 0,
               upperYlimit = 12,
               yStep = 2,
               minyear = 1988,
               maxyear = 2021,
               colours = "dark grey",
               legendPosition = "top",
               legendInset = 0,
               move = 0,
               horizontal = T,
               legendTextSize = 1.25)
indicator_plot4(dataset = df,
               yAxisTitle = expression(paste("Willow grouse km "^"-2")),
               lowYlimit = 0,
               upperYlimit = 30,
               yStep = 10,
               minyear = 2008,
               maxyear = 2022,
               colours = "dark grey",
               legendPosition = "top",
               legendInset = 0,
               move = 0.1,
               horizontal = T,
               legendTextSize = 1.25)


```

```{r}
rev$year <- as.numeric(rev$year)
jerv$year <- as.numeric(jerv$year)
rodents <- Tbl_unscaled[Tbl_unscaled$year!=1950,]
rodents$year <- as.numeric(rodents$year)
rodents <- rodents[rodents$reg=="Norge",]
```

```{r}
eval(parse("indicator_plots4.R", encoding="UTF-8"))

eval(parse("indicator_plots5.R", encoding="UTF-8"))

```

```{r, fig.width=12}
png("../output/indicatorPlots/englishPlots/fjell/lirypeJervSmågnagereFjellrev.png", 
    units="in", width=12, height=7, res=300)

par(mfrow=c(1,2), mar=c(4.5,
                        6.5,
                        0,
                        2))



indicator_plot5(dataset = jerv,
               yAxisTitle = "Individuals",
               lowYlimit = 0,
               upperYlimit = 600,
               yStep = 100,
               minyear = 1986,
               maxyear = 2021,
               colours = "#2DCCD3",
               legendPosition = "top",
               legendInset = 0,
               move = 0,
               horizontal = T,
               legendTextSize = 1.25)
# fox to wolverine plot
  lines(rev$year+(0.1*(-2.5)), rev$med, col="#FFB25B", lwd=4, lty=3) 
   
  # Add quantiles to plot
  for(i in 1:nrow(rev)){
    arrows(rev$year[i]+(0.1*(-2.5)),
           rev$med[i],rev$year[i]+(0.1*(-2.5)),
           rev$upp[i], angle=90, length=0.05, col="#FFB25B", lwd=2)
    arrows(rev$year[i]+(0.1*(-2.5)),
           rev$med[i],rev$year[i]+(0.1*(-2.5)),
           rev$low[i], angle=90, length=0.05, col="#FFB25B", lwd=2)
  }   
  
  points(rev$year+(0.1*(-2.5)),rev$med, pch=21, bg="#FFB25B", cex=1.5)
  
  # Add legend to plot
legend("topleft", 
       legend = c("Wolverine", "Arctic fox"), 
       col = c("#2DCCD3", "#FFB25B"), 
       bg = c("#2DCCD3", "#FFB25B"), pch=16, lty=2,
         lwd=1.5, bty="n", 
       #inset=legendInset, 
       title="", 
       horiz = F,
         cex=1.25)


indicator_plot4(dataset = df,
               yAxisTitle = bquote(atop("Willow grouse " ~ km^-2, "  \n Small rodent index")),
               lowYlimit = 0,
               upperYlimit = 30,
               yStep = 10,
               minyear = 1988,
               maxyear = 2022,
               colours = "#2DCCD3",
               legendPosition = "top",
               legendInset = 0,
               move = 0.1,
               horizontal = T,
               ticks = seq(min(rodents$year), max(df$year), by = 5),
               legendTextSize = 1.25)

# Add small rodent to willow grouse plot
 lines(rodents$year+(0.1*(-2.5)), rodents$med, col="#FFB25B", lwd=4, lty=3) 
   
  # Add quantiles to plot
  for(i in 1:nrow(rodents)){
    arrows(rodents$year[i]+(0.1*(-2.5)),
           rodents$med[i],rodents$year[i]+(0.1*(-2.5)),
           rodents$upp[i], angle=90, length=0.05, col="#FFB25B", lwd=2)
    arrows(rodents$year[i]+(0.1*(-2.5)),
           rodents$med[i],rodents$year[i]+(0.1*(-2.5)),
           rodents$low[i], angle=90, length=0.05, col="#FFB25B", lwd=2)
  }   
  
  points(rodents$year+(0.1*(-2.5)),rodents$med, pch=21, bg="#FFB25B", cex=1.5)
  
  # Add legend to plot
legend("topleft", 
       legend = c("Willow grouse", "Small rodents"), 
       col = c("#2DCCD3", "#FFB25B"), 
       bg = c("#2DCCD3", "#FFB25B"), pch=16, lty=2,
         lwd=1.5, bty="n", 
       #inset=legendInset, 
       title="", 
       horiz = F,
         cex=1.25)



```