---
title: "Engelske figurer side 2"

output:
  html_document:
    toc: false
    toc_depth: 3
    toc_float: true
    
    
knit: (function(input_file, encoding) {
  out_dir <- '../docs';
  rmarkdown::render(input_file,
 encoding=encoding,
 output_file=file.path(dirname(input_file), out_dir, 'engelskeFigurer3.html'))})
 
---

Forsettelse fra engelskeFigurer.Rmd.


Fortsetter med skograpporten og indikatorfigurene der.

Dette scriptet funker ikke nå. Elg_import og Hjort_import har ikke forest cover lagret på riktig måte, så jeg får ikke gjenskapt den opprinnelige vektignen uten at jeg må bruke ganske mye tid på det.

# Elg og hjort


```{r setup, include=FALSE}
knitr::opts_chunk$set(echo = TRUE)
# Packages
library(dplyr)
library(tidyr)
eval(parse("indicator_plots4.R", encoding="UTF-8"))
eval(parse("indicator_plots2.R", encoding="UTF-8"))

```

```{r, eval=F}
path <- "P:/41201042_okologisk_tilstand_fastlandsnorge_2020_dataanaly/FINAL/Raw_data/NI2020-data/Script-based/Forest/Indicators/"


elg <- read.csv(paste0(path, "Index_noimputes_Elg.csv"))
unique(elg$reg)
#elg <- elg[elg$reg == "Norge",]
#elg$X <- "Moose"

```

```{r, fig.width=12, fig.height=12}
indicator_plot2(dataset = elg,
               yAxisTitle = bquote("Moose (individuals " ~ km^-2 ~ ")"), 
               lowYlimit = 0,
               upperYlimit = 4,
               yStep = 0.5,
               minyear = 1988,
               maxyear = 2021,
               #colours = "dark grey",
               legendPosition = "top",
               legendInset = 0,
               move = 0.1,
               horizontal = T,
               legendTextSize = 1.25)
```


```{r}
#png("../output/indicatorPlots/englishPlots/moose.png", 
#    units="in", width=10, height=10, res=300)

# Plot windows par
par(mfrow=c(1,1), 
    mar=c(4.5,5.5,0,2))

#1
indicator_plot4(dataset = elg,
               yAxisTitle = bquote("Moose (individuals " ~ km^-2 ~ ")"), 
               lowYlimit = 0,
               upperYlimit = 2,
               yStep = 0.2,
               minyear = 1988,
               maxyear = 2021,
               colours = "dark grey",
               legendPosition = "left",
               legendInset = 0.2,
               move = 0.1,
               horizontal = F,
               legendTextSize = 1.25)
```

Verdiene er for høye ift figuren i rapporten. Jeg tror jeg må generere dataene på nytt, slik som i NI_deer_trend.R (script på P:/)
Det kan være imputerte data som har så stor påvirkning.

```{r, message=F, warning=F}
library(gamlss)
library(msm)
library(NIcalc)
library(plyr)
library(mice)
library(RJSONIO)
library(tibble)
library(distr)
library(lattice)
```

```{r}
setwd("P:/41201042_okologisk_tilstand_fastlandsnorge_2020_dataanaly/FINAL/Raw_data/NI2020-data/Script-based")
op <- options("echo","warn")
options(echo = FALSE,warn = -1)
source("functionsToNICalculation.R") # Mulig dette er NI_calk, før det ble en pakke.
options(op)

Xsim = 10000
```

```{r}

# Load region key data ## IKKE TILGANG
setwd("R:/Data/ecolcond_fastlands_norge/Geografisk_oppdeling")
key <- read.csv2("key_areas_regions.csv", header=T, sep=";", encoding = "UTF-8")

```
```{r}

# Levels key$Region
key$Region <- factor(key$Region)
levels(key$Region) # "Midt-Norge" "Nord-Norge" "Østlandet" "Sørlandet"  "Vestlandet" 
key$Fylke <- factor(key$Fylke)
levels(key$Fylke)

key$Fylke <- revalue(key$Fylke, c("Møre_og_Romsdal"="Møre og Romsdal", "Sogn_og_Fjordane"="Sogn og Fjordane"))
```

```{r}
### Weighting ###

# With ES data (Erling Solberg) = USE! ("Suitable area under forest line")
p1 <- ("P:/41201042_okologisk_tilstand_fastlandsnorge_2020_dataanaly/FINAL/Raw_data/Ecosystems/")

for_hjort2 <- read.csv(paste0(p1,"sum_for_fyl-v3-ES.csv"), sep=";")

# Only ref values ("1950")
for_hjort2 <- for_hjort2[for_hjort2$per==1950 & (for_hjort2$art=="elg" | for_hjort2$art=="hjort"),]

# Create county data frame # See: https://en.wikipedia.org/wiki/Counties_of_Norway#/media/File:Norges_valgkretser.png

fylkesnr <- data.frame(nr = c(1:20)[-13])

fylkesnr$fylke <- c("Østfold", "Akershus", "Oslo",
                    "Hedmark", "Oppland", "Buskerud",
                    "Vestfold", "Telemark", "Aust-Agder",
                    "Vest-Agder", "Rogaland", "Hordaland",
                    "Sogn og Fjordane", "Møre og Romsdal",
                    "Sør-Trøndelag", "Nord-Trøndelag",
                    "Nordland", "Troms", "Finnmark")

# Connect to ecological condition regions
fylkesnr$region <- c("Østlandet", "Østlandet", "Østlandet", "Østlandet", "Østlandet", "Østlandet",
                     "Sørlandet", "Sørlandet", "Sørlandet", "Sørlandet",
                     "Vestlandet", "Vestlandet", "Vestlandet",
                     "Midt-Norge", "Midt-Norge", "Midt-Norge",
                     "Nord-Norge", "Nord-Norge", "Nord-Norge")

# Match with forest cover data from for_hjort2
fylkesnr$forest <- for_hjort2$sqkm[match(fylkesnr$nr, for_hjort2$fylkenr)]

# Exclude fylkesnr 3
fylkesnr <- fylkesnr[fylkesnr$nr!=3,]

# Pick one as ref
#for_hjort <- for_hjort1
for_hjort <- fylkesnr
```

```{r}
pwd <- "ak"
```

```{r}

# Moose and deer data from NI database

ElgImport <- importDatasetApi(username = "anders.kolstad@nina.no",
                              password = pwd,
                              eco = NULL,
                              indic = "Elg",
                              year = c("1990","2000","2010","2014","2019"),
                              norwegian = TRUE,
                              refYearCode = 0)

HjortImport <- importDatasetApi(username = "anders.kolstad@nina.no",
                                password = pwd,
                                eco = NULL,
                                indic = "Hjort",
                                year = c("1990","2000","2010","2014","2019"),
                                norwegian = TRUE,
                                refYearCode = 0)

```

```{r}

# View Indicator Values table
#View(HjortImport$indicatorObservations$indicatorValues)

# Add region and forest cover to NI Import objects
ElgImport$indicatorObservations$indicatorValues$region <- key$Region_clean[match(ElgImport$indicatorObservations$indicatorValues$ICunitName, key$Fylke)]
ElgImport$indicatorObservations$indicatorValues$forest <- for_hjort$forest[match(ElgImport$indicatorObservations$indicatorValues$ICunitName, for_hjort$fylke)]

HjortImport$indicatorObservations$indicatorValues$region <- key$Region_clean[match(HjortImport$indicatorObservations$indicatorValues$ICunitName, key$Fylke)]
HjortImport$indicatorObservations$indicatorValues$forest <- for_hjort$forest[match(HjortImport$indicatorObservations$indicatorValues$ICunitName, for_hjort$fylke)]

#View(ElgImport$indicatorObservations$indicatorValues)

# Counties and years, use moose data because of complete coverage

elg <- data.frame(ElgImport$indicatorObservations$indicatorValues) # Easier to handle for some operations
years <- unique(ElgImport$indicatorObservations$indicatorValues$yearName)
regions <- unique(elg$region)

# Empty quantile data frames
all_Q1 <- data.frame()
all_Q2 <- data.frame()
```

```{r}
# Loop through regions and add Norway (no selection)
for(m in 1:(length(regions)+1)){

  # Empty temp data
  all_Q1t <- data.frame()
  all_Q2t <- data.frame() 

# Counties within region (m==6 => Norway)
counties <- if(m==6){
  unique(elg$ICunitName)
} else { 
  unique(elg$ICunitName[elg$region==regions[m]])
}

# Region 
reg <-  if(m==6){
  "Norge"
} else { 
  regions[m]
}

# Loop through years
for (k in 1:length(years)){
    
year <- years[k]

# Empty temp vectors
temp12 <- NULL
temp22 <- NULL

# Loop through simulations (Xsim; defined above)
for (i in 1:Xsim){
  
  # Empty temp vectors
  temp11 <- NULL
  temp21 <- NULL
  temp11w <- NULL
  temp21w <- NULL
  
for (j in 1:length(counties)){

  # Define rows in data where ICunitName = counties[j] & yearName = years[k]
  nr_H <- which(HjortImport$indicatorObservations$indicatorValues$ICunitName==counties[j]&HjortImport$indicatorObservations$indicatorValues$yearName==years[k])
  nr_E <- which(ElgImport$indicatorObservations$indicatorValues$ICunitName==counties[j]&ElgImport$indicatorObservations$indicatorValues$yearName==years[k])
  
  # For deer: sample distribution if county with data, otherwise NA
  if(counties[j]%in%HjortImport$ICunits$name){
   temp11[j] <- NIcalc::sampleDistribution(HjortImport$indicatorObservations$customDistributions[[nr_H]], 1)
  } else {
   temp11[j] <- NA
  }
  
  # Moose: sample distribution
  temp21[j] <- NIcalc::sampleDistribution(ElgImport$indicatorObservations$customDistributions[[nr_E]], 1)
   
  # For deer: extract weights (forest cover) if county with data, otherwise NA
   if(counties[j]%in%HjortImport$ICunits$name){
     temp11w[j] <- HjortImport$indicatorObservations$indicatorValues$forest[nr_H]
   } else {
     temp11w[j] <- NA
   }
   
  # Moose: weights
   temp21w[j] <- ElgImport$indicatorObservations$indicatorValues$forest[nr_E]
}

# Weighted means for Xsim[i]
temp12[i] <- weighted.mean(na.omit(temp11), w = na.omit(temp11w)) # Includes forest area as weight
temp22[i] <- weighted.mean(na.omit(temp21), w = na.omit(temp21w)) # Includes forest area as weight

}

# Quantiles for the Xsim large objects
temp_Q1 <- tryCatch(quantile(temp12,c(0.025, 0.5, 0.975)), error=function(e){})
temp_Q2 <- tryCatch(quantile(temp22,c(0.025, 0.5, 0.975)), error=function(e){})

# Add year[k] data to temp results for region
all_Q1t <- rbind(all_Q1t, data.frame("Hjort", reg, year, 
                                 ifelse(is.null(temp_Q1), NA, temp_Q1[1]),
                                 ifelse(is.null(temp_Q1), NA, temp_Q1[2]),
                                 ifelse(is.null(temp_Q1), NA, temp_Q1[3]))) 

all_Q2t <- rbind(all_Q2t, data.frame("Elg", reg, year, 
                                 ifelse(is.null(temp_Q2), NA, temp_Q2[1]),
                                 ifelse(is.null(temp_Q2), NA, temp_Q2[2]),
                                 ifelse(is.null(temp_Q2), NA, temp_Q2[3]))) 
}

# Add region[j] data to summary output for all regions
all_Q1 <- rbind(all_Q1, all_Q1t)
all_Q2 <- rbind(all_Q2, all_Q2t)
}

# Rename columns
names(all_Q1)[c(1, 4:6)] <- c("ind", "low", "med", "upp")
names(all_Q2)[c(1, 4:6)] <- c("ind", "low", "med", "upp")

```

